Inventaris van de archieven van de Koninklijke Vereniging van Archivarissen in Nederland, 1891-2007 (-2014)
Nationaal Archief, Den Haag
- Archief van de Koninklijke Vereniging van Archivarissen in Nederland, 1961-2007, D.
  - FUNCTIONEREN, D.2.
    - Algemene ledenvergadering, D.2.1
      - Jaarplannen en meerjarenplannen, D.2.1.5
        - Stukken over voorbereiding en programma van de "Stranddagen" van het bestuur van de KVAN op 31 augustus en 1 september 1995 in conferentiecentrum Ockenburgh te Den Haag over positionering, externe communicatie en interne organisatie van de vereniging in het kader van strategisch plan 1996-2000., 556; 1 omslag
        - Bij het ministerie van OC&W in 1995 ingediend beleidsplan en meerjaren begroting 1997-2000, concept activiteitenplan 1998-2001, het beleidsplan en begroting 2001-2004, en een exemplaar van het rapport "Verkenning Koepelfunctie van het Archiefwezen" dat in 1998 werd uitgebracht door het NBBI (Projectbureau voor Informatiemanagement BV)., 1995, 1998-1999; 557; 1 omslag
        - Verslag van het overleg op 7 septembei 1999 met de Commissie Archieven van de Raad voor Cultuur over het beleidsplan 1997-2000 van de KVAN in relatie tot DIVA als koepelorganisatie voor het archiefwezen, met voorstukken., 1998-1999; 558; 1 omslag
    - Bestuur, D.2.2
      - Samenstelling en functioneren van het bestuur, D.2.2.1
        - Correspondentie over het uitnodigen van kandidaten voor een bestuursfunctie, met adreslijsten van bestuursleden., 1962-1984; 559; 1 omslag
          Oude code: 1.212.1
        - Stukken over bezinning op het functioneren van de vereniging en de taken van het bestuur, mede naar aanleiding van ontvangen klachten van leden, met documentatie over het functioneren van de Museumvereniging., 1984-1990; 560; 1 omslag
        - Stukken over wijziging van de bestuurssamenstelling en inschrijving daarvan bij de Kamer van Koophandel en Fabrieken te Den Haag., 1984-1990; 561; 1 omslag
      - Agenda's en notulen met bijlagen van bestuursvergaderingen, D.2.2.2
        - Agenda's en notulen met bijlagen., 1960-2007; 562-588; 20 pakken, 5 omslagen en 2 banden
          Oude code: 1.212.2
          - 1960 april 28-1972 januari 5, 562; band
          - 1971 november 9-1975 februari 17, 563; band
          - 1975 februari 17-1976 december 15, 564; omslag
          - 1977 Januari 27-1979 december 10, 565
          - 1980 januari 11-1982 december 10, 566
          - 1983 februari 9-1984 december 6, 567; omslag
          - 1985 februari 2-1986 februari 28, 568; omslag
          - 1986 maart 20-1986 december 24, 569; omslag
          - 1987 mei 6-1988 april 13, 570; omslag
          - 1988 mei 9-1989 mei 10, 571
          - 1989 juni 26-1990 februari 13, 572
            Bevat statuten SAP uit 1978.
          - 1990 april 10-december 19, 573
          - 1991 februari 4-1991 oktober 14, 574
          - 1991 november 18-1992 september 30, 575
          - 1992 januari 6-december 14, 576
          - 1993 januari 25-december, 577
          - 1994 januari 10-december 14, 578
          - 1995 januari 31-december 21, 579
          - 1996 februari 8-december 19, 580
          - 1997 januari 30-december 18, 581
          - 1998 januari 30-december 3, 582
            Bij de besproken onderwerpen o.a. discussie over de taakverdeling tussen algemeen en dagelijks bestuur en bespreking (vergadering 8 september) over gronden voor toekenning van de Van Wijnpenning.
          - 1999 januari 19-1999 november 17, 583
          - 2000 januari 18-oktober 26, 584
          - 2001 januari 11-2001 december 17, 585
          - 2002 januari 29-2003 december 1, 586
          - 2004 januari 27-2005 oktober 31, 587
          - 2006 januari 19-2007 december 11, 588
        - Alfabetische index op de notulen van bestuursvergaderingen 1960-1986, letters A-J, computeruitdraai., 1987; 589; 1 pak
      - Correspondentie en gebundelde vergaderstukken van bestuursleden en bureaumedewerker, D.2.2.3
        - Correspondentie van de secretaris., 1961-1985; 1453; 1 omslag
        - Uitnodigingen voor bestuursvergaderingen en kladnotulen van de secretaris met bijlagen., 1965-1972; 590; 1 pak
        - Correspondentie van de voorzitter., 1968-1979; 1450; 1 omslag
          Onder andere over het TV-optreden van Tom Manders ("Dorus") als archivaris.
        - Correspondentie van de voorzitter., 1982-1986; 1451; 1 omslag
        - "Brievenboek", agenda van ingekomen en uitgaande stukken., 1989 juli-1999 december; 1443, 1454; 2 delen
          - 1989 juli-1998 december, 1443
          - 1998 december-1999 december, 1454
        - Correspondentie op onderwerp geordend., 1991-1999; 1468; 1 pak
        - Vergaderstukken van penningmeester W. Meijerink., 1993-1997; 591-594; 4 pakken
          - 1993 januari 25-mei 24, 591
          - 1993 juni 28-1994 november 16, 592
          - 1994 december 14-1996 september 23, 593
          - 1995 november 9-1997 juni 10, 594
        - Vergaderstukken van bestuurslid J.C. van der Ploeg., 1993-1996; 595-596; 2 pakken
          - 1993 september 1-1994 december 14, 595
          - 1995 januari 31-1996 april 18, 596
        - Correspondentie van de bureaudirecteur., 1995; 1458; 1 omslag
        - Vergaderstukken van bureaumedewerkster Marjoke de Roos, met onder andere stukken over het software programma "Verwijs" van de Nederlandse Genealogische Vereniging (NGV) en een bijbehorende diskette., 1996-1997; 597; 1 omslag
        - Vergaderstukken van dagelijks en algemeen bestuur van voorzitter Chris Streefkerk., 1996 februari-1997 augustus; 598; 1 pak
        - Vergaderstukken van secretaris Frank Hulst 1997 januari 30-oktober 16, met stukken over het onderzoek van de koepelfunctie, functioneren van het bureau, Archievenblad nieuwe stijl, financiën en de website van de KVAN., 1997-1998; 599; 1 pak
          Bevat een exemplaar van de getekende intentieverklaring van KVAN, RAD, SOD, NVBA, CANNet, KALO en Stichting Archiefschool om zich in te spannen voor totstandkoming van een federatie voor het Nederlands archiefwezen.
        - Correspondentie op onderwerp geordend., 1997-1999, 2002-2004; 1460-1461; 2 pakken
          - 1997-1999, 1460
          - 2002-2004, 1461
        - Vergaderstukken van de bureaumedewerkster., 1999; 600; 1 pak
        - Correspondentie van de voorzitter., 2001-2002; 1459; 1 omslag
    - Bureau, D.2.3
      - Oprichting en functioneren van het bureau, D.2.3.1
        - Ingekomen brief van de voorzitter dat post voor het bestuur van de VAN geadresseerd moet worden aan het Algemeen Rijksarchief., 1973; 601; 1 stuk
          Oude code: 2.32
        - Correspondentie over het instellen van een eigen bureau van de VAN en werving en aanstelling van een bureaudirecteur en administratief medewerker., 1989-1996; 602; 1 omslag
          Oude code: 1.216
        - Dossier van de penningmeester over dienstverband en functioneren van bureaudirecteur en medewerker., 1989-2000; 604; 1 pak
        - Dossier over het functioneren van de bureaudirecteur en medewerker., 1994-1997; 603; 1 pak
          Openbaarheid beperkt tot 01-01-2045
        - Stukken over huur van kantoorruimte voor het bureau bij het Algemeen Rijksarchief te Den Haag, salarisadministratie van medewerkers en verhuizing van het bureau per 1 januari 2000 naar het Internationaal Archief voor Sociale Geschiedenis (IISG) te Amsterdam en over kosten van de huisvesting aldaar., 1989-2001; 605; 1 omslag
        - Stukken van de directeur/medewerker van het Bureau van de KVAN als lid van de beheercommissie van het gebouwencomplex van het Algemeen Rijksarchief., 1995-1999; 606; 1 pak
        - Correspondentie over financiële en administratieve ondersteuning van DIVA (stichting Forum voor samenwerking van het Nederlands Archiefwezen en Documentaire Informatievoorziening) door de KVAN., 1999; 607; 1 omslag
        - Correspondentie over bezetting en functioneren van het bureau., 2001-2002; 608; 1 omslag
      - Hulpmiddelen en verzekeringen, D.2.3.2
        - Stukken over aanschaf van kantoormeubilair, apparatuur en aanvraag van een telefoonaansluiting voor het bureau bij het Algemeen Rijksarchief., 1989-1995; 610; 1 omslag
          Oude code: 1.241
        - Stukken betreffende offertes en bestelling van briefpapier, enveloppen en automatiseringsapparatuur voor het bureau van de KVAN en aanvraag van pasjes voor de Makro., 1989-1995; 611; 1 omslag
          Oude code: 1.241/1.217.1
        - Stukken betreffende brand- en schadeverzekering, pensioenspaarregeling voor bureaumedewerkers en aansprakelijkheidsverzekering voor bestuurders., 1992-2000; 612; 1 pak
        - Correspondentie van de bureaumedewerkster met drukkerij De Haan te Amsterdam over het drukken van briefpapier en enveloppen en met Print Productions te Heerhugowaard over het drukken van het jaarverslag., 2000; 613; 1 omslag
      - Voorlichting en PR, D.2.3.3
        - Correspondentie met personen en organisaties in binnen- en buitenland ter verstrekking van algemene informatie over organisatie en functioneren van de VAN., 1972-1991; 1434; 1 omslag
          Oude code: 1.242/1.222
        - Stukken over het formuleren van een beleid voor in- en externe communicatie en voorlichting van de KVAN en over het maken en verspreiden van voorlichtingsmateriaal., 1993-1998; 1435; 1 omslag
          Oude code: 1.242
        - Stukken betreffende de aan Kleur en Beeld BV verleende opdracht voor het maken van een website van de KVAN, met een web-tekst op floppy (WP 5.1)., 1996-1998; 614; 1 omslag
        - Stukken over ontwikkeling en onderhoud van de website van de KVAN door achtereenvolgens "Kleur in Beeld" en na verhuizing van het bureau per 1 januari 2000 naar het IISG door de bureaumedewerkster, met correspondentie over het tijdelijk 'meeliften' van de NVBA., 1997-2000; 615; 1 pak
        - Correspondentie van bestuurslid Roelof Braad over het ontwerpen van een folder voor de werving van nieuwe leden, verbetering van de website, aanschaf van USB-sticks met KVAN logo en "roll-up" banieren voor de KVAN-dagen., 2007-2010; 1471; 1 omslag
      - Zorg voor het archief, D.2.3.4
        - Dossierinventaris op fiche., 1960-ca. 1975; 616; 1 kaartenbakje
          Bevat twee casette-bandjes met respectievelijk opschrift "Nota Archiefbeleid 1e uur" en "Nota Archiefbeleid 3e uur".
        - Ordeningsplannen, vernietigingslijsten en conceptinventarissen van aanvullingen op het statische archief met correspondentie over een poging om stukken bij voormalige bestuursleden te achterhalen en een voorstel tot herordening., 1976-1985; 617; 1 pak
        - Stukken betreffende de inbewaringgeving in 1974 van het archief van de VAN (1969-1973) aan het Algemeen Rijksarchief en in 1985 van het archief van de vereniging van de Wetenschappelijke Archiefambtenaren in Overheidsdienst (1960-1977)., 1974-1990; 618; 1 omslag
        - Stukken betreffende de inventarisatie door mw. A.W.M. Koolen van de archieven van de VAN 1891-1960, de vereniging van Gemeentearchivarissen 1919, de afdeling Gemeente en Waterschaps-archiefambtenaren 1920-1960 en de afdeling van Rijksarchiefambtenaren 1921-1960, met correspondentie over het opsporen van ontbrekende stukken, vernietigde archiefbescheiden en exemplaren van de concept- en definitieve toegang., 1974-1980, 1990; 619; 1 pak
          Zie toegang Nationaal Archief (2.19.021).
        - Ingekomen bericht van DIVA, dat het bureau van de KVAN en de bij het IISG berustende archieven van de vereniging zullen worden overgebracht naar de huisvesting van de opvolger van DIVA, de Stichting Erfgoed Nederland, Herengracht 474 te Amsterdam., 2006; 609; 1 stuk
    - Leden- en abonnementenadministratie, D.2.4
      De ledenadministratie werd aanvankelijk uitgevoerd door mw. J. Ellerbroek-Wellinga, de administratie van contributie-inning door mw. P.J.M.M. Sartorius. Beide administraties werden samengevoegd, waarna R. Jonker Ellerbroek opvolgde als coördinator leden- en abonnementenadministratie. De groei van de taken van de vereniging in de tachtiger jaren maakt het onmogelijk om alleen op basis van vrijwillige inzet te functioneren. In 1987 verleende het ministerie daarom subsidie voor de bedrijfsvoering. De financiële administratie werd uitbesteed aan Van Spaendock in Tilburg (achtereenvolgens herdoopt in Van Spaendock Accounting en Advies en Wissenraet Van Spaendonck). Dankzij deze rijkssubsidie kon de vereniging in 1991 een verenigingsbureau oprichten.
      - Mutaties leden- en abonnementenbestand, D.2.4.1
        - Correspondentie over verzoeken om bij uitzondering het lidmaatschap open te stellen voor personen die niet beschikken over een diploma hoger of middelbaar archiefambtenaar of studeren aan de archiefschool en om de contributie voor gepensioneerden te verlagen., 1962-1991; 620; 1 omslag
        - Correspondentie over het opzeggen van het lidmaatschap van de VAN door dr. J.L. van der Gouw en W.A.Fasel., 1969, 1971; 621; 1 omslag (4 stukken)
        - Correspondentie over mutaties in de ledenlijst., 1969-1971; 622; 1 omslag
        - Voorstel van het bestuur om leerlingen van de RAS toe te laten als aspirant-lid van de VAN naar aanleiding van een verzoek om het lidmaatschap ook open te stellen voor niet-archivarissen., 1969, 1972; 623; 1 omslag (2 stukken)
        - Geretourneerde enquêteformulieren toegezonden in verband met de samenstelling van een nieuwe ledenlijst., 1970-1971; 624; 1 omslag
        - Ledenlijst per 1 mei 1971 met door de waarnemend directeur van de rijks archiefschool ingestuurde correcties en een overdruk van de in het Nederlands Archievenblad gepubliceerde versie., 625; 1 omslag
          De gepubliceerde lijst geeft de stand per 1 juni 1971 weer.
        - Briefwisseling met corresponderende leden in het buitenland., 1973-1984; 626; 1 omslag
        - Ledenlijsten., 1977-2001; 627-636; 5 pakken, 4 omslagen en 1 katern
          - Ledenlijsten 1977-1983, 627; 1 omslag
            Met stukken over aanmelding van studenten van de Rijksarchiefschool als aspirant-lid en examenuitslagen (1973-1983).
          - Ledenlijst [1978], 628; omslag
            Met vermelding van het jaar van aanmelding (1927-1978).
          - Ledenlijst 1978 september-1983, 629; omslag
          - Ledenlijst 1984 januari-1985 juli, 630; omslag
          - Ledenlijst 1985 januari-1986 juli, 631
          - Ledenlijst 1987 januari, juli, 632
          - Ledenlijst 1988 maart-oktober, 633
          - Ledenlijst 1989 januari, 634
          - Ledenlijst van de KVAN, gedrukt, 1999, 635; katern
          - Ledenlijst 2000 januari-2001 februari, 636
        - Correspondentie over invoer van de leden- en abonnementenadministratie in de computer en het zorgen voor adressen op etiketten ten behoeve van verzending van girokaarten voor contributiebetaling, Nieuws van Archieven en het Nederlands Archievenblad., 1984-1987; 638; 1 omslag
        - Uitdraai van het leden bestand per 1 januari 1986 met stukken betreffende aanmelding van (adspirant)-leden, mutaties in leden- en abonnementenbestand, betaling van contributies en abonnementen., 1985-1989; 639; 1 omslag
        - Stukken betreffende aanmelding van (adspirant)-leden, mutaties in leden- en abonnementenbestand, betaling van contributies en abonnementen op Nieuws van Archieven en het Nederlands Archievenblad., 1986-1992; 640-645; 6 omslagen
          Oude code: 1.22/1.243
          - 1986-1988, 640
          - 1987, 641
          - 1988, 642
          - 1989, 643
          - 1990, 644
          - 1990-1992, 645
        - Correspondentie over gecombineerd lidmaatschap VVBAD (Vlaamse Vereniging voor Bibliotheek, Archief & Documentatie) en VAN, beëindiging van lidmaatschap door opzegging of overlijden en aanmeldingsformulieren als lid van de VAN en sectie AVA., 1992-1994; 646; 1 pak
        - Stukken over aanmelding van leerlingen van de RAS per studiejaar als aspirant-lid tot 1 januari van het volgend kalenderjaar, met naam en adreslijsten., 1993-1998; 647; 1 omslag
          Alle leerlingen van de RAS werden bij aanvang van het cursusjaar gratis aspirant-lid van de VAN. Vanaf 1 januari daarop volgend werd iedere leerling individueel in het adressenbestand van de vereniging ingevoerd als contributie plichtige, tenzij betrokkene aangaf daar geen prijs op te stellen.
        - Aanmeldingsformulieren als lid van de KVAN en van secties AVA en PROA met correspondentie over beëindiging van lidmaatschap door opzeggen of overlijden., 1995-1998; 648; 1 pak
        - Correspondentie over verzoeken om het ledenbestand ter beschikking te stellen van derden., 2001-2002; 649; 1 omslag
      - Inning contributies en abonnementenadministratie, D.2.4.2
        - Alfabetische naamlijst van leden met aantekening van betaling van contributie 1962-1963, ledenlijsten met adressen 1964-1965, mutaties in de ledenlijst 1966-1967, en een kasboek van contributiebetalingen 1975-1976 maart., 1962-1976; 650; 1 omslag
          Ledenlijsten 1966-1976 ontbreken.
        - Correspondentie over inning van contributies., 1974-1980, 1984, 1986; 651; 1 omslag
        - Stukken over verhoging en differentiatie van contributie, verruiming lidmaatschapscriteria (1981) en instelling per 1 januari 1999 van studentlidmaatschap., 1974-1998; 652; 1 omslag
        - Correspondentie van het bestuur over samenwerking met het CAG (Centraal Administratiekantoor Groningen), drukkerij van der Kamp en bureau Toets bij het versturen van acceptgiro's, drukken, verzenden, en beheer van de voorraad van het Nederlands Archievenblad en Nieuws van Archieven en de verzorging van ledenadministratie, contributie-inning en abonnementenadministratie van beide periodieken per 1 januari 1987 door bureau Van Spaendonck te Tilburg., 1983-1987; 653; 1 omslag
        - Door mw. P.J.M.M. Sartorius-van Wanrooy vervaardigde ledenlijst met aantekening van gerealiseerde en openstaande contributiebetalingen met bijbehorende correspondentie., 1985-1986; 654; 1 omslag
        - Correspondentie over uitvoering en beheer van de leden- en abonnementenadministratie door Bureau Van Spaendonck met een offerte voor het voeren van de salaris- en personeelsadministratie., 1986-1989, 1990-1997; 655; 1 omslag
          Oude code: 1.216/1.243
        - Lijsten van geabonneerden op Archievenblad en de Almanak van het Nederlands Archiefwezen., 2000-2003; 656; 1 pak
    - Financiën, D.2.5
      De groei van de taken van de vereniging in de tachtiger jaren maakt het onmogelijk om alleen op basis van vrijwillige inzet te functioneren. In 1987 verleende het ministerie daarom subsidie voor de bedrijfsvoering. De financiële administratie (leden- en abonnementen administratie, salarisadministratie en het opstellen van jaarstukken) werd uitbesteed aan Van Spaendock in Tilburg (achtereenvolgens herdoopt in Van Spaendock Accounting en Advies en Wissenraet Van Spaendonck).
      - Correspondentie over financiële zaken, D.2.5.1
        - Door Drukkerij N.V. Erven B. van der Kamp toegezonden eindafrekeningen van de inkomsten en uitgaven van het Nederlands Archievenblad., 1961-1983; 657; 1 omslag
          Oude code: 1.234
        - Correspondentie over de overdracht van werkzaamheden door opeenvolgende penningmeesters., 1963, 1973; 659; 1 omslag (4 stukken)
          Oude code: 1.238
        - Bij de penningmeester ingekomen brief van de 'Spaarbank anno 1820' te Schiedam ten geleide van een spaarbankboekje van deze bank waarvan het saldo is overgeschreven naar een postrekeningnummer., 1963; 658; 1 omslag (2 stukken)
        - Correspondentie met het Centraal Administratiekantoor (CAK) te Groningen, dat met ingang van 1 juli 1979 het drukken en verzenden van circulaires, rapporten e.d. van de VAN gaat verzorgen, met losse aantekeningen over berekening van kosten., 660; 1 omslag
          Oude code: 2.25
        - Dossier van de penningmeester over ontwerp van begrotingen, financiële jaarstukken en rapportages van de kascommissie., 1983-1995; 1469; 1 pak
        - Correspondentie over taakverdeling tussen een 1ste en 2de penningmeester (1985), financiering van publicaties, mutaties leden- en abonneebestand., 1985-1993; 661; 1 pak
        - Correspondentie over toezending van mutaties in leden- en abonneebestand aan Bureau van Spaendonck Administratie en Automatisering B.V. en kosten van de door dit bureau verrichtte werkzaamheden., 1986-1993; 662; 1 pak
        - Declaratieregelingen voor reis- en verblijfkosten die gemaakt zijn in opdracht van of vanwege de VAN., 1989, 1995, 1999; 663; 1 omslag
        - Correspondentie over toezending van mutaties in leden- en abonneebestand aan Bureau van Spaendonck Administratie en Automatisering B.V., kosten van de door dit bureau verrichtte werkzaamheden en verantwoording van de besteding van door het ministerie van WVC verleende subsidies., 1993-1996; 664; 1 omslag
        - Correspondentie over afrekening en uitbreiding van door Bureau van Spaendonck Administratie en Automatisering B.V. verrichtte werkzaamheden., 1997-2000; 665; 1 omslag
        - Stukken betreffende de door Van Spaendonck opgestelde jaarrekening 2000, indiening daarvan bij het bij het ministerie van OC&W en overweging om de administraties van de KVAN elders onder te brengen, bijvoorbeeld bij het Rijksarchief in Noord Brabant., 2000-2001; 666; 1 omslag
        - Verzameldossier over diverse bestuurszaken met een conceptcontract met Wissenraet & Van Spaendonck., 2000-2002; 667; 1 pak
        - Dossier van de penningmeester over lopende verzekeringen, bankrekeningen en financiële jaarstukken., 2000-2006; 1470; 1 pak
        - Verzameldossier van de penningmeester over de financiële administratie, met een 'Fondsenwerving CD' en verklaringen van goedkeuring van de jaarstukken over 2002 en 2003 door de kascommissie., 2002-2004; 668; 1 pak
        - Correspondentie en vergaderstukken van de penningmeester., 2002; 1477; 1 omslag
      - Boekhouding, D.2.5.2
        - Algemeen, D.2.5.2.1
          - Kasboek., 1964-1979; 669-671; 3 delen
            - 1964 januari-1968 maart, 669
            - 1967 januari-1971 december, 670
            - 1972 januari-1979 januari, 671
          - Grootboek op kaart., 1979-1981; 672; 1 pak
            Oude code: 1.232
          - Journaal van uitgaven en inkomsten van het bureau., 1998-2001; 673; 1 pak
        - Jaarstukken, D.2.5.2.2
          - Jaarrekeningen en balansen., 1961-1982; 674; 1 omslag
            Oude code: 1.233
          - Jaarverslagen van de penningmeester, concepten., 1961-1983; 675; 1 omslag
          - Begrotingen met bijlagen, concepten., 1963-1964, 1967, 1970-1982; 676; 1 omslag
            Oude code: 1.231
          - Periodieke verslagen van de penningmeester., 1970-1984; 677; 1 omslag
          - Balansen, concepten., 1975-1982; 678; 1 omslag
          - Jaarrekening, balans en begroting ter bespreking in de bestuursvergadering, concepten., 1984-1986; 679; 1 omslag
          - Stukken betreffende opstelling van de begroting., 1991, 1994-1996, 1998-2000; 681; 1 omslag
          - Stukken betreffende samenstelling door Van Spaendonck van jaarrekening 1995-2000 en begroting 1996-2004., 1996-2002; 682; 1 pak
          - Jaarrekeningen opgesteld door Wissenraet Van Spaendonck 1990-2003 en Lonkhuizen & van Oosten B.V. over de jaren 2004-2006., 1991-2007; 680; 1 pak
        - Kascommissie, D.2.5.2.3
          - Verslagen van de kascommissie over de jaren 1961-1965, 1969-1970, 1972-1984., 1962-1985; 684; 1 omslag
            Oude code: 1.13
          - Verslagen van de kascommissie over de jaren 1986-1992, 1994-1995, 1997, 1999, 2000-2002., 1987-2003; 685; 1 omslag
          - Stukken over benoeming en functioneren van kascommissie., 1973, 1978-1979, 2001; 686; 1 omslag (3 stukken)
      - Subsidies, D.2.5.3
        - Rijkssubsidies, D.2.5.3.1
          - Correspondentie van de penningmeester met achtereenvolgens het ministerie van Onderwijs, Kunsten en Wetenschappen (OKW), en Cultuur, Recreatie en Maatschappelijk Werk (CRM) over het verlenen van rijkssubsidie aan de VAN., 1961-1982; 687; 1 omslag